【裁判字號】    99,上易,1107
【裁判日期】    991230
【裁判案由】    贓物
【裁判全文】
臺灣高等法院高雄分院刑事判決        99年度上易字第1107號
上  訴  人
即  被  告  許桐瑋
選任辯護人  李明益律師
上列上訴人因贓物案件，不服臺灣高雄地方法院99年度易字第99
4 號中華民國99年8 月31日第一審判決（起訴案號：臺灣高雄地
方法院檢察署98年度偵字第19996 號），提起上訴，本院判決如
下：
    主  文
原判決撤銷。
許桐瑋故買贓物，處有期徒刑參月，如易科罰金，以新臺幣壹仟
元折算壹日，緩刑貳年。
    事  實
一、許桐瑋明知吳明達於民國98年3 月21日晚上8 時許，向其兜
    售之480 包白色特級砂糖（黃永和所有，於98年3 月19日晚
    上9 時前之某時失竊；每包50公斤，共價值新臺幣43萬8,22
    6 元），係來路不明之贓物，竟基於故買贓物之犯意，由吳
    明達將之載往彰化縣永靖鄉之許桐瑋倉庫後，以新台幣41萬
    6500元之代價購買之。嗣經警於國道3 號高速公路水上交流
    道附近發現載運上開砂糖後，即遭棄置之車牌號碼9V-08 號
    板車，始循線查獲上情。
二、案經高雄縣政府警察局移送臺灣高雄地方法院檢察署檢察官
    偵查起訴。
    理  由
一、按被告以外之人於審判外之陳述，雖不符刑事訴訟法第159
    條之1 至第159 條之4 之規定，而經當事人於審判程序同意
    作為證據，法院審酌該言詞陳述或書面陳述作成時之情況，
    認為適當者，亦得為證據，刑事訴訟法第159 條之5 第1 項
    定有明文。本件檢察官、被告於本院審判程序時，就本判決
    所引用被告以外之人於審判外之言詞或書面陳述，均不爭執
    其證據能力，本院審酌該具有傳聞證據性質之證據，其取得
    過程並無瑕疵，與待證事實具有關聯性，證明力非明顯過低
    ，以之作為證據係屬適當，認俱得為證據。
二、訊據上訴人即被告許桐瑋（下稱被告）固坦承有於上揭時、
    地，向吳明達購買系爭砂糖之事實，惟矢口否認有何故買贓
    物之犯行，辯稱：伊不知上開砂糖為贓物，以為是大盤商結
    束營業，所以便宜出售云云。
三、經查：系爭砂糖係被告吳明達於98年3 月19日竊得後，再出
    售予被告之事實，業經同案被告吳明達於原審審理中證述甚
    明，是上開砂糖均係屬贓物無訛。又據被告吳明達於偵訊時
    證稱：被告許桐瑋知道其出售之砂糖係偷來，如果被告許桐
    瑋不知情，豈會要求其在晚上10時後去彰化永靖下貨，其平
    時不會在半夜送貨，其出售砂糖給被告許桐瑋僅本案1 次，
    其當時有向被告許桐瑋表示出售該批砂糖無法提供收據、發
    票等語（見偵卷第9 頁、第21頁至第22頁）。而被告許桐瑋
    於檢察官偵訊中自承：伊經營砂糖買賣之生意已3 年多，平
    時均有固定供貨之廠商等語（見偵卷第10頁），是其對於砂
    糖之市價、貨源及銷售事宜，理應清楚，因而被告許桐瑋對
    於並非砂糖供應商之被告吳明達，竟能取得比市價每包少60
    元之大批砂糖而無質疑？再者，被告許桐瑋於本院審理中亦
    自承：「吳明達是受僱於貨運公司擔任司機，我買貨都是委
    託他公司幫我載送。」、「（吳明達本人曾經賣糖給你嗎？
    ）沒有，這是第一次。」、「（你進貨有沒有跟吳明達要進
    貨憑證？）沒有。」等語（見本院卷第40至41頁），是同案
    被告吳明達既非大盤商，自無擁有大批砂糖之可能；況且同
    案被告吳明達亦無足以證明來源之發票以供報帳，則該批砂
    糖當屬來路不明之物，被告竟然仍收購之，即故買贓物。被
    告前開所辯顯係卸責之詞，不足採信。綜上，本部分事證明
    確，被告許桐瑋故買贓物犯行已堪認定，應予依法論科。
四、核被告許桐瑋所為，係犯刑法第349 條第2 項之故買贓物罪
    。
五、原審據以論處被告罪刑，固非無見；惟查，被告係以41萬65
    00元之代價收購系爭砂糖，原審確認以20萬元，顯與事實不
    合。被告上訴意旨否認犯罪，指摘原判決不當，雖無理由，
    惟原判決既有上開可議之處，自應由本院將原判決撤銷改判
    。爰審酌被告經營商行，當知依法購買物品，卻為小利而收
    購贓物，實有不該；惟念被告已向被害人給付上揭砂糖之款
    項44萬8,000 元等一切情狀，量處有期徒刑3 月，並諭知如
    易科罰金以1000元折算一日。
六、末查被告未曾受有刑徒刑以上刑之宣告，有台灣高雄地方法
    院檢察署刑案資料查註紀錄表暨台灣高等法院被告全國前案
    紀錄表各一份附卷可稽，此次係屬偶發初犯，況被告案發後
    已支付被害人黃永和該批砂糖之價款44萬8000元，有原審法
    院電話紀錄查詢表在卷可憑（見原審卷第12頁），是本院認
    其所宣告之刑，以暫不執行為適當，爰併宣告緩刑2 年。
七、同案被告吳明達所犯竊盜罪，業經原審判刑確定在案，爰不
    再贅述之。
據上論斷，應依刑事訴訟法第369 條第1 項前段、第364 條，刑
法第349 條第2 項、第41條、第74條第1 項第1 款，判決如主文
。
本案經檢察官高大方到庭執行職務。
中    華    民    國    99    年    12    月    30   日
                  刑事第四庭    審判長法  官  蕭權閔
                                      法  官  陳吉雄
                                      法  官  吳進寶
以上正本證明與原本無異。
不得上訴。
中    華    民    國    99    年    12    月    30    日
                                      書記官  唐奇燕
附錄本件判決論罪科刑法條：
中華民國刑法第349 條（普通贓物罪）
收受贓物者，處3 年以下有期徒刑、拘役或5 百元以下罰金。搬
運、寄藏、故買贓物或為牙保者，處5 年以下有期徒刑、拘役或
科或併科1 千元以下罰金。
因贓物變得之財物，以贓物論。

司法院資訊處製作；財團法人民間司法改革基金會備份。
